【裁判字號】    98,易,1531
【裁判日期】    990127
【裁判案由】    詐欺
【裁判全文】
臺灣高雄地方法院刑事判決              98年度易字第1531號
公  訴  人  臺灣高雄地方法院檢察署檢察官
被      告  乙○○
上列被告因詐欺案件，經檢察官提起公訴（98年度偵字第17915
號），於本院審理時，因被告就被訴事實為有罪之陳述，經合議
庭裁定進行簡式審判程序，本院判決如下：
    主  文
乙○○幫助犯詐欺取財罪，處有期徒刑陸月，如易科罰金，以新
臺幣壹仟元折算壹日。
    事  實
一、乙○○預見國內社會常見之詐騙集團，經常利用他人之存款
    帳戶轉帳，以掩飾渠等犯罪之不法所得，逃避執法人員之查
    緝，竟仍基於提供自己之金融帳戶、存摺、提款卡、印章及
    密碼予陌生人士使用，可能遭不法犯罪集團所利用，以遂詐
    欺犯罪及隱匿、掩飾犯罪所得財物或財產上利益之目的，亦
    不違背其本意之幫助犯意，於民國96年11月初某日，在高雄
    市○○路與大順路口麥當勞餐廳前，將其所有之第一銀行楠
    梓分行（下稱第一銀行）帳號00000000000 號帳戶之存摺、
    提款卡及密碼，交付予姓名、年籍不詳之成年詐騙集團成員
    使用，幫助詐騙集團成員從事詐欺取財之犯行。俟上開詐騙
    集團成員取得乙○○所有上開帳戶之存摺、提款卡及密碼後
    ，即意圖為自己不法之所有，於96年11月19日撥打電話予甲
    ○○○，佯稱其配偶洪維西帳戶遭歹徒利用，致使甲○○○
    陷於錯誤，先後於：
  (一)96年11月19日12時20分許，前往高雄市第三信用合作社楠梓
    分社，以臨櫃匯款方式，匯款新台幣（下同）900,000 元至
    乙○○所有之上開第一銀行帳戶中。
  (二)96年11月20日11時許，前往高雄市第三信用合作社楠梓分社
    ，以臨櫃匯款方式，匯款800,000 元至乙○○所有之上開第
    一銀行帳戶中。
    嗣因甲○○○發覺有異，報警處理後，經警循線查悉上情。
二、案經高雄縣政府警察局移送臺灣高雄地方法院檢察署檢察官
    偵查起訴。
    理  由
壹、程序及證據能力部分：
    本件被告乙○○所犯係死刑、無期徒刑、最輕本刑為3 年以
    上有期徒刑以外之罪，其於本院審判程序中就被訴事實為有
    罪之陳述，經審判長告知簡式審判程序之旨，並聽取檢察官
    、被告之意見後，依刑事訴訟法第273 條之1 第1 項規定，
    裁定進行簡式審判程序，故本件依照刑事訴訟法第273 條之
    2 ，其證據調查，不受第159 條第1 項、第161 條之2 、第
    161 條之3 、第163 條之1 及第164 條至第170 條規定之限
    制，合先敘明。
貳、實體部分：
一、訊據被告對於交付上揭第一銀行帳戶予詐騙集團成員存摺、
    提款卡及密碼後，嗣因詐騙集團成員於96年11月19日撥打電
    話予甲○○○，佯稱其配偶洪維西帳戶遭歹徒利用，致使甲
    ○○○陷於錯誤，於：(一)96年11月19日12時20分許，前往高
    雄市第三信用合作社楠梓分社，以臨櫃匯款方式，匯款900,
    000 元至乙○○所有之上揭第一銀行帳戶中。(二)96年11月20
    日11時許，前往高雄市第三信用合作社楠梓分社，以臨櫃匯
    款方式，匯款800,000 元至乙○○所有之上揭第一銀行帳戶
    中等情不諱，核與證人即被害人甲○○○於警詢中證述之情
    節相符，並有高雄縣政府警察局岡山分局深水派出所受理刑
    事案件報案三聯單、受理詐騙帳戶通報警示簡便格式表、內
    政部警政署反詐騙諮詢專線紀錄表各乙紙、高雄市第三信用
    合作社匯款申請書各2 紙、被害人甲○○○高雄市第三信用
    合作社存摺影本、第一銀行楠梓分行98年11月3 日一楠梓字
    第00393 號函所提供乙○○00000000000 存款帳號開戶資料
    、印鑑卡及96年9 月至96年11月交易明細等件附卷可稽，被
    告之自白與事實相符，堪可採信。本案事證明確，被告幫助
    詐欺犯行洵堪認定，應予依法論科。
二、核被告所為，係犯刑法第30條第1 項、第339 條第1 項詐欺
    取財罪之幫助犯。另被告幫助行為僅有一次，雖正犯施用詐
    術使被害人為2 次交付財物結果，被告亦只成立一幫助詐欺
    取財罪。又被告實施詐欺構成要件以外之行為，係幫助犯，
    爰依刑法第30條第2 項規定，按正犯之刑減輕之。爰審酌被
    告貪圖私利，將存摺、提款卡、密碼等交予不法集團詐欺牟
    利，非但增加被害人尋求救濟之困難，亦使不法集團得以順
    利進行詐欺犯行，且被害人所受之損害金額非輕，惟念被告
    犯罪後坦認犯行，已有悔意等一切情狀，量處如主文所示之
    刑並諭知易科罰金之折算標準，以資懲儆。
三、據上論斷，應依刑事訴訟法第273 條之1 第1 項、第273 條
    之2 、第299 條第1 項前段，刑法第339 條第1 項、第30條
    第1 項前段、第2 項、第41條第1 項前段，刑法施行法第1
    條之1 ，判決如主文。
中    華    民    國    99    年    1     月    27    日
                  刑事第十九庭  審判長法  官  陳志銘
                                      法  官  陳松檀
                                      法  官  黃宣撫
以上正本證明與原本無異。
如不服本判決應於收受送達後10日內向本院提出上訴書狀，並應
敘述具體理由；如未敘述上訴理由者，應於上訴期間屆滿後20日
內向本院補提理由書（均須按他造當事人之人數附繕本）「切勿
逕送上級法院」。
中    華    民    國    99    年    1     月    27    日
                                      書記官  林姵妤
附錄法條：
中華民國刑法第339條
意圖為自己或第三人不法之所有，以詐術使人將本人或第三人之
物交付者，處5 年以下有期徒刑、拘役或科或併科1 千元以下罰
金。
以前項方法得財產上不法之利益或使第三人得之者，亦同。
前二項之未遂犯罰之。

司法院資訊處製作；財團法人民間司法改革基金會備份。
